【裁判字號】    97,簡上,222
【裁判日期】    970610
【裁判案由】    詐欺
【裁判全文】
臺灣高雄地方法院刑事判決             97年度簡上字第222號
上  訴  人
即  被  告  乙○○
            丙○○
                      號
上列上訴人即被告等因詐欺案件，不服本院高雄簡易庭96年度簡
字第5478號中華民國97年1 月28日第一審判決（聲請簡易判決處
刑案號：96年度偵字第19855 號、移送併案審理案號：臺灣臺中
地方法院檢察署96年度偵字第18890 號）提起上訴，被告等就被
訴犯罪事實為有罪之陳述，經本院裁定改依簡式審判程序審理，
判決如下：
    主  文
上訴駁回。
    理  由
一、本件上訴人即被告乙○○、丙○○均涉犯刑法第30條第1 項
    、第339 條第1 項之罪嫌，其法定刑為死刑、無期徒刑、最
    輕本刑為3 年以上有期徒刑以外之罪，上訴人即被告二人均
    於本院審理程序進行中就被訴事實為有罪之陳述，由本院告
    知簡式審判程序之要旨並聽取其等與公訴人之意見，經上訴
    人即被告二人同意適用簡式審判程序後，本院亦認無不得或
    不宜改依簡式審判程序進行之處，爰依刑事訴訟法第273 條
    之1 第1 項規定，裁定上訴人即被告二人所涉上開罪嫌，進
    行簡式審判程序，合先敘明。
二、本案經本院審理結果，認本院高雄簡易庭96年度簡字第5478
    號判決認事用法及量刑均無不當，應予維持，並引用前揭判
    決書事實、證據及理由之記載（如附件，含檢察官聲請簡易
    判決處刑書）。
三、上訴人即被告二人上訴意旨均略以：其等均已認罪，原審量
    刑顯然過重等語（參本院卷第44頁）。惟按量刑輕重，係屬
    事實審法院得依職權自由裁量之事項，苟已斟酌刑法第57條
    各款所列情狀而未逾越法定刑度，不得遽指為違法（最高法
    院72年臺上字第6696號、75年臺上字第7033號判例參照）。
    又在同一犯罪事實與情節，如別無其他加重或減輕之原因，
    下級審量定之刑，亦無過重或失輕之不當情形，則上級審法
    院對下級審法院之職權行使，原則上應予尊重（最高法院85
    年度臺上字第2446號裁判意旨參酌）。本件原審以被告犯罪
    事證明確，量處上訴人即被告二人各有期徒刑4 月，並均諭
    知以新臺幣1,000 元折算1 日為易科罰金之折算標準，本院
    認原審認事用法，均無違誤，量刑亦已考量本案犯罪情節之
    輕重而屬允當。上訴人即被告二人上訴意旨認原審判決過輕
    ，指摘原判決不當，為無理由，應予駁回。
四、臺灣臺中地方法院檢察署97年度偵字第6393號移送被告乙○
    ○併案審理部分（參本院卷第30頁併案意旨書），其中被害
    人游昭銘、洪書雯、甲○○、洪鳳琴、謝帛辰遭詐騙後匯款
    入上訴人即被告乙○○前開帳戶之事實，業經原審判決明確
    ，檢察官復行請求併案審理，容有誤會。至併案意旨所載柯
    雅馨、陳凱迪、蔣坤揮遭詐騙後匯款入上訴人即被告乙○○
    前開帳戶部分，因陳凱迪、蔣坤揮遭詐騙部分之犯罪事實，
    移送併案卷內查無任何證據資料可為佐證，自難遽予認定；
    而關於柯雅馨遭詐騙部分之犯罪事實，依卷附郵政跨行匯款
    申請書所示，被害人柯雅馨係於96年2 月8 日，將4 萬元匯
    入上訴人即被告乙○○另一玉山商業銀行帳戶中，並非併案
    意旨所稱之陽信商業銀行帳戶，且上訴人即被告乙○○前開
    陽信商業銀行帳戶，係於96年4 月11日方申請開戶，時間在
    被害人柯雅馨遭詐騙後，是上訴人即被告乙○○亦顯非同時
    將其陽信商業銀行帳戶、玉山商業銀行帳戶交與他人使用，
    此其部分犯罪事實，要與本案之犯罪事實，並無存在何裁判
    上一罪或實質上一罪關係。綜上，前開併案意旨所指此3 部
    分之犯罪事實，本院無從併辦，應退回檢察官另為處理，附
    此敘明。
據上論斷，應依刑事訴訟第455 條之1 第1 項、第3 項、第368
條、第364 條、第373 條、第273 條之1 第1 項，判決如主文。
本案經檢察官陳燈燦到庭執行職務。
中    華    民    國    97    年    6     月    10    日
                  刑事第十庭  審判長法  官 何秀燕
                                    法  官 吳金芳
                                    法  官 林揚奇
以上正本證明與原本無異。
不得上訴。
中    華    民    國    97    年    6     月    10    日
                                    書記官 何明昌
附錄本案論罪科刑適用之法條
中華民國刑法第339條
（普通詐欺罪）
意圖為自己或第三人不法之所有，以詐術使人將本人或第三人之
物交付者，處5 年以下有期徒刑、拘役或科或併科1 千元以下罰
金。
以前項方法得財產上不法之利益或使第三人得之者，亦同。
前二項之未遂犯罰之。


司法院資訊處製作；財團法人民間司法改革基金會備份。
